【裁判字號】    95,上訴,508
【裁判日期】    950418
【裁判案由】    毒品危害防制條例
【裁判全文】
臺灣高等法院刑事判決                 95年度上訴字第508號
上  訴  人  臺灣板橋地方法院檢察署檢察官
被      告  甲○○
上列上訴人因毒品危害防制條例案件，不服臺灣板橋地方法院94
年度訴字第2681號，中華民國95年1月13日第一審判決（起訴案
號：臺灣板橋地方法院檢察署94年度核退毒偵字第2215、2151號
；併辦案號: 同前檢察署94年度毒偵字第7102號、95年度毒偵字
第114號），提起上訴，本院判決如下：
    主  文
原判決撤銷。
甲○○連續施用第一級毒品，累犯，處有期徒刑壹年。
扣案之海洛因拾貳包（不含外包裝袋，共淨重點陸公克）、海
洛因壹小包〈不含外包裝袋，淨重零點貳公克〉、安非他命伍包
（不含外包裝袋，淨重伍點零公克）沒收銷燬之；扣案海洛因
外包裝袋拾貳只、安非他命外包裝袋伍只、扣案之安非他命殘渣
袋貳只、玻璃球壹個、分裝勺壹支等物；電子磅秤壹台、分裝袋
壹佰拾伍只均沒收。
    事  實
一、甲○○曾於民國〈下同〉88年間施用毒品，經原審88年度毒
    聲字第6087號裁定觀察、勒戒後，因無繼續施用毒品之傾向
    ，經臺灣板橋地方法院檢察署檢察官以88年度毒偵字第1355
    號為不起訴處分確定；甲○○再因施用毒品案件，經原審以
    89年度毒聲字第2644號裁定送觀察、勒戒後，因無繼續施用
    毒品之傾向，經臺灣板橋地方法院檢察署檢察官以89年度毒
    偵字第4907號、毒偵緝字第849號為不起訴處分確定。甲○
    ○復於89年9月間連續施用第二級毒品，除經原審以89年度
    毒聲字第5550號裁定送強制戒治外，並經檢察官提起公訴，
    經原審以89年度易字第3780號判決判處有期徒刑4月確定。
    甲○○又於90年間施用毒品，除經原審以91年度毒聲字第
    2018號裁定送強制戒治外，復經原審以91年度易字第2245號
    判決判處有期徒刑6月確定，甲○○於91年7月10日起執行強
    制戒治，至92年5月20日停止戒治改入監執行前開有期徒刑4
    月、6月，至93年2月15日縮短刑期執行完畢（另因執行侵占
    罪之罰金4000元易服勞役，至同月28日出監），強制戒治部
    分則因停止戒治期滿未經撤銷視為執行完畢。
二、甲○○於前開有期徒刑執行完畢及強制戒治處分執行完畢後
    之5 年以內，猶不知悔改，復基於施用第一級、第二級毒品
    之概括犯意，自94年3月間之某日起，至同年12月15日下午
    14某時止，連續多次在臺北縣新莊市○○路26巷31號2樓住
    處或臺北縣新莊市○○路728號4樓居所內，以玻璃球內放置
    海洛因及安非他命粉末混合後，燒烤吸取煙氣之方式，同時
    施用海洛因及安非他命多次。嗣經警(一)於94年6月20日19時
    45 分許，在臺北縣新莊市○○路432巷3號查獲，扣得第一
    級毒品海洛因1包（淨重0.13公克）；(二)於94年8月10日18時
    30 分許，在臺北縣新莊市○○街67號查獲後，甲○○帶同
    警方前往臺北縣新莊市○○街37巷10號5樓租屋處，扣得第
    一級毒品海洛因9小包（淨重2.22公克）、第二級毒品安非
    他命5 小包（淨重5.03公克）、安非他命殘渣袋2只、電子
    磅秤1台、分裝袋135只、玻璃球1個、分裝勺1支等物；(三)於
    94年11 月22日18時許，在臺北縣新莊市福街156巷14弄2號
    前查獲，扣得第一級毒品海洛因2小包（淨重1.25公克）；
    〈四〉於94年12月22日16時50分在新莊市○○路上址為警查
    獲，扣得第一級毒品海洛因一小包〈淨重0.2公克〉。
三、案經臺北縣政府警察局新莊分局、臺北市政府警察局刑警大
    隊、大安分局移請臺灣板橋地方法院檢察署檢察官偵查起訴
    及併案審理。
    理  由
一、上揭犯罪事實，業據被告甲○○於坦承不諱。且被告於94
    年6月20日、8月10日、11月22日、12月22日先後為警查獲後
    ，均經採尿送驗，呈安非他命類及鴉片類陽性之反應，有臺
    灣檢驗科技股份有限公司濫用藥物尿液檢驗報告及台北市政
    府警察局刑事警察大隊鑑驗報告單4紙附卷為憑，堪認被告
    之自白屬實。且前開四次查獲時，分別扣有(一)海洛因1包（
    淨重0.13公克）；(二)海洛因9小包（淨重2.22公克）、安非
    他命5小包（淨重5.03公克）、安非他命殘渣袋2只、電子磅
    秤1台、分裝袋135只、玻璃球1個、分裝勺1支等物；(三)海洛
    因2小包（淨重1.25公克）、〈四〉海洛因1小包。另被告前
    因施用毒品案件，有如事實欄所載之觀察、勒戒以及強制戒
    治之執行紀錄，最近一次係於91年7月10日起執行強制戒治
    ，至92年5月20 日停止戒治，至92年7月9日停止戒治期滿未
    經撤銷視為執行完畢，有臺灣高等法院被告前案紀錄表1份
    附卷為據，足認被告於前開強制戒治執行完畢釋放後之5年
    以內，再犯本件施用海洛因及安非他命之犯行明確，應依法
    論處。
二、核被告所為，係犯毒品危害防制條例第10條第1項之施用第
    一級毒品罪、及同條第2項之施用第二級毒品罪。被告施用
    前、後持有第一級、第二級毒品之犯行，為施用之高度行為
    所吸收，均不另論罪。被告多次施用第一級毒品海洛因之犯
    行，時間緊接，犯罪構成要件相同，顯係基於概括犯意反覆
    為之，應依連續犯規定論以一罪，並依法加重其刑。又被告
    係以海洛因、安非他命粉末混合後燒烤施用之方法，同時施
    用2種毒品，所犯施用第一級毒品罪及施用第二級毒品罪，
    屬想像上競合犯，應從一重之連續施用第一級毒品罪處斷。
    檢察官雖僅起訴被告自94年6月間至8月11日施用毒品之犯行
    ，惟被告施用毒品係自94年3月間至自同年12月15日，此部
    分與起訴事實亦有連續犯之裁判上一罪關係，為起訴效力所
    及，本院自得擴張併予審究。又檢察官認被告所犯施用第一
    級毒品及施用第二級毒品間，屬應分論併罰之獨立數罪，則
    乏實證相佐，本院認應為有利於被告之推定，而依想像競合
    之規定從一重處斷。又被告有前開犯罪事實所載之前案執行
    紀錄，有臺灣高等法院被告前案紀錄表在卷足稽，其於前開
    有期徒刑執行完畢後之5年內，再犯本件有期徒刑以上之罪
    ，為累犯，應依法加重其刑。
三、原審予以論罪科刑，固非無見。惟查原審漏未審酌檢察官未
    起訴部分之犯行，尚有未合。檢察官執以提起上訴，為有理
    由，應由本院予以撤銷改判。爰審酌被告犯後坦承犯行，並
    衡其前科素行、犯罪動機、目的、所生危害，及其犯後態度
    等一切情狀，量處如主文第二項所示之刑。扣案之海洛因12
    包（共淨重3.6公克）、海洛因一小包〈淨重0.2公克〉、安
    非他命5小包（淨重5.03公克），為當場查獲之毒品，不問
    屬犯人與否，應宣告沒收銷燬（不含外包裝袋）。至於前開
    海洛因外包裝袋12只、安非他命外包裝袋5只、扣案之安非
    他命殘渣袋2只、玻璃球1個、分裝勺1支等物；電子磅秤1台
    、分裝袋135只等物，為被告所有供犯罪所用或預備之物，
    應予宣告沒收。
據上論斷，應依刑事訴訟法第369條第1項前段、第364條、第299
條第1項前段，毒品危害防制條例第10條第1項、第2項、第18條
第1項前段、第23條第2項，刑法第11條前段、第56條、第55條、
第47條、第38條第1項第2款，判決如主文。
本案經檢察官黃柏齡到庭執行職務。
中    華    民    國    95    年    4     月    18    日
                  刑事第二十庭審判長法官  尤豐彥
                                    法官  張明松
                                    法官  吳鴻章
以上正本證明與原本無異。
如不服本判決，應於收受送達後十日內向本院提出上訴書狀，其
未敘述上訴之理由者並得於提起上訴後十日內向本院補提理由書
（均須按他造當事人之人數附繕本）。
                                    書記官  魏淑娟
中    華    民    國    95    年    4     月    19    日
附錄本案論罪科刑所用法條全文：
毒品危害防制條例第10條
施用第一級毒品者，處六月以上五年以下有期徒刑。
施用第二級毒品者，處三年以下有期徒刑。


司法院資訊處製作；財團法人民間司法改革基金會備份。
